【裁判字號】    90,訴,1193
【裁判日期】    901030
【裁判案由】    清償借款
【裁判全文】
臺灣臺南地方法院民事判決                          九十年度訴字第一一九三號
    原      告  華南商業銀行股份有限公司
    法定代理人  乙○○
    訴訟代理人  戊○○
    被      告  丙○○
                丁○○
                甲○○
右當事人間請求清償借款事件，本院判決如左：
    主    文
被告丙○○、丁○○應連帶給付原告新台幣壹佰壹拾萬貳仟伍佰柒拾伍元，及自民國
九十年四月二十七日起至清償日止，按年息百分之九點七五計算之利息，暨自民國九
十年五月二十八日起至清償日止，逾期在六個月以內者，按上開利率百分之十，逾期
超過六個月以上者，按上開利率百分之二十計算之違約金。
被告丙○○、丁○○、甲○○應連帶給付原告新台幣捌拾捌萬元，及自民國九十年四
月二十七日起至清償日止，按年息百分之九點四三計算之利息，暨自民國九十年五月
二十八日起至清償日止，逾期在六個月以內者，按上開利率百分之十，逾期超過六個
月以上者，按上開利率百分之二十計算之違約金。
訴訟費用由被告丙○○、丁○○連帶負擔百分之五十六，餘由被告丙○○、丁○○、
甲○○連帶負擔。
本判決第一項於原告以新台幣拾陸萬捌仟元為被告丙○○、丁○○供擔保後，得假
執行；第二項於原告以新台幣貳拾玖萬肆仟元為被告丙○○、丁○○、甲○○供擔保
後，得假執行。
    事    實
甲、原告方面：
一、聲明：求為判決除假執行供擔保之金額外，餘如主文所示。
二、陳述：
  （一）被告丙○○於民國（下同）八十三年六月十四日邀同被告丁○○為連帶保證
        人，向原告借款新台幣（下同）三百萬元，約定借款期間至一０三年六月十
        四日止，以每個月為一期，按月平均攤還本息，利息按年率百分之八點七五
        計付，如原告利率調整時，願自調整日之次月借款相當日起改按原告新訂基
        本放款利率計付，如未依約清償債務，即喪失期限利益，全部債務均視為到
        期，除應即清償所積欠之本金及按原約定利率計付遲延利息外，逾期在六個
        月以內部分，按上開利率百分之十，逾期超過六個月部分，按上開利率百分
        之二十加付違約金。
  （二）被告丙○○另於八十八年二月三日邀同被告丁○○、甲○○為連帶保證人，
        向原告借款八十八萬元，約定借款期間至八十八年六月十九日止，利息按原
        告基本放款利率加碼年率百分之一點五五按月計付，嗣後原告基本放款利率
        調整時，自調整日起隨同調整，本金則於期滿時返還，如未依約付息，即喪
        失期限利益，視全部債務均為到期，除應即清償本金及按原約定利率計付遲
        延利息外，逾期在六個月以內部分，按上開利率百分之十，逾期超過六個月
        部分，按上開利率百分之二十加付違約金。
  （三）詎被告就前開二筆借款僅分別繳款至八十七年十二月十三日、八十八年二月
        二日，之後即拒不繳納，迭經催討無效，依約債務均已視為全部到期，經原
        告向法院聲請強制執行拍賣被告丙○○提供擔保之不動產，於執行終結分配
        後，僅受償部分借款及至九十年四月二十六日止之利息及違約金，原告就前
        開二筆借款尚分別有如聲明所示之本金、利息及違約金未獲受償，而被告丁○○、甲○○為連帶保證人，自亦應就各該擔任連帶保證人之借款負連帶給
        付責任，原告為此爰依消費借貸及連帶保證之法律關係，提起本件訴訟，請
        求被告分別連帶給付如聲明所示。
三、證據：提出借據影本二件、授信約定書影本三件、本院八十八年度拍字第四二四
    二號民事裁定及確定證明書影本各一件、本院民事執行處九十年五月九日八十九
    南院鵬執源字第八００六號通知影本一件、本院民事執行處強制執行金額計算書
    分配表影影本一件、轉帳支出傳票影本六件、收入傳票影本七件為證。
乙、被告方面：
    被告丙○○、丁○○、甲○○均未於言詞辯論期日到場，亦均未提出書狀作何聲
    明或陳述。
    理    由
甲、程序方面：
    被告丙○○、丁○○、甲○○均未於言詞辯論期日到場，核均無民事訴訟法第三
    百八十六條所列各款情形，爰依原告之聲請，由其一造辯論而為判決。
乙、得心證之理由：
一、原告起訴主張被告丙○○於八十三年六月十四日邀同被告丁○○為連帶保證人，
    向原告借款三百萬元，約定借款期間至一０三年六月十四日止，按月平均攤還本
    息，利息按年率百分之八點七五計付，並隨原告基本放款利率之調整而調整；嗣
    被告丙○○另於八十八年二月三日邀同被告丁○○、甲○○為連帶保證人，向原
    告借款八十八萬元，約定借款期間至八十八年六月十九日止，利息按原告基本放
    款利率加碼年率百分之一點五五按月計付，嗣後隨原告基本放款利率之調整而調
    整，本金則於期滿時返還；以上二筆借款並均約定被告如未依約清償債務，即喪
    失期限利益，全部債務均視為到期，除應即清償所積欠之本金及按原約定利率計
    付遲延利息外，逾期在六個月以內部分，按上開利率百分之十，逾期超過六個月
    部分，按上開利率百分之二十加付違約金；詎被告就前開二筆借款僅分別繳款至
    八十七年十二月十三日、八十八年二月二日，迭經催討無效，依約債務均已視為
    全部到期，經原告向法院聲請強制執行拍賣被告提供擔保之不動產，於執行終結
    分配後，僅受償部分款項，原告就前開二筆借款尚分別有如聲明所示之本金、利
    息及違約金未獲受償之事實，業據原告提出借據影本二件、授信約定書影本三件
    、本院八十八年度拍字第四二四二號民事裁定及確定證明書影本各一件、本院民
    事執行處九十年五月九日八十九南院鵬執源字第八００六號通知影本一件、本院
    民事執行處強制執行金額計算書分配表影影本一件、轉帳支出傳票影本六件、收
    入傳票影本七件為證，被告對於原告主張之事實均未於言詞辯論期日到場爭執，
    復均未提出書狀作何聲明或陳述，是原告主張之事實堪認為實在。
二、按稱保證者，謂當事人約定，一方於他方之債務人不履行債務時，由其代負履行
    責任之契約；保證債務，除契約另有訂定外，包含主債務之利息、違約金、損害
    賠償及其他從屬於主債務之負擔，民法第七百三十九條、第七百四十條分別定有
    明文。又保證債務之所謂連帶，係指保證人與主債務人負同一債務，對於債權人
    各負全部給付之責任而言（最高法院四十五年台上字第一四二六號判例參照）。
    查被告丁○○既為本件二筆借款之連帶保證人、被告甲○○為第二筆借款之連帶
    保證人，揆諸前開說明，自應就由渠等擔任連帶保證人之各筆借款，分別與借款
    人即被告丙○○負連帶給付借款之責。
三、從而，原告依消費借貸及連帶保證契約，請求被告被告丙○○、丁○○連帶給付
    原告一百十萬二千五百七十五元，及自九十年四月二十七日起至清償日止，按年
    息百分之九點七五計算之利息，暨自九十年五月二十八日起至清償日止，逾期在
    六個月以內者，按上開利率百分之十，逾期超過六個月以上者，按上開利率百分
    之二十計算之違約金；又請求被告丙○○、丁○○、甲○○連帶給付原告八十八
    萬元，及自九十年四月二十七日起至清償日止，按年息百分之九點四三計算之利
    息，暨自九十年五月二十八日起至清償日止，逾期在六個月以內者，按上開利率
    百分之十，逾期超過六個月以上者，按上開利率百分之二十計算之違約金，為有
    理由，應予准許。
丙、假執行之宣告：
    原告陳明願供擔保請准宣告假執行，經核於法並無不合，爰酌定相當之擔保金額
    准許之。
丁、結論：
    本件原告之訴為有理由，依民事訴訟法第三百八十五條第一項前段、第八十五條
    第二項、第三百九十條第二項，判決如主文。
中      華      民      國     九十     年      十      月     三十     日
                                  臺灣臺南地法院民事第三庭
~B法      官  葉惠玲
右為正本係照原本作成。
如對本判決上訴須於判決送達後廿日內向本院提出上訴狀
中      華      民      國     九十     年      十      月     三十     日
~B法院書記官  李珍瑩


司法院資訊處製作；財團法人民間司法改革基金會備份。
